臺灣臺北地方法院刑事判決
109年度訴字第1211號
公  訴  人  臺灣臺北地方檢察署檢察官
被      告  陳俊銘



            林韶恩

                    籍臺北市○○區○○○路0段00號(臺北○○○○○○○○○)

上列被告等因詐欺案件，經檢察官提起公訴（108年度偵字第233
59、28682號，109年度偵字第15446、16602號），本院判決如下
：
    主  文
陳俊銘犯如附表一、二「罪名及宣告刑」欄所示之罪，各處如附
表一、二「罪名及宣告刑」欄所示之刑（含沒收）。應執行有期
徒刑參年陸月。
林韶恩犯如附表一「罪名及宣告刑」欄所示之罪，各處如附表一
「罪名及宣告刑」欄所示之刑（含沒收）。應執行有期徒刑壹年
陸月。
    事  實
一、陳俊銘自民國108年6月間某日起加入「蔣尚圃」以及其他真
    實姓名及年籍均不詳之成年人所組成三人以上，以實施詐術
    為手段，具有持續性、牟利性之有結構性詐欺集團犯罪組織
    ，並於其參與犯罪組織期間，由其招募林韶恩、辜博揚、曾
    民瑋等人加入該詐欺集團犯罪組織，分別擔任取簿手或提領
    贓款之車手（陳俊銘所涉參與犯罪組織與招募他人加入犯罪
    組織等罪，由本院不另為免訴及不受理之諭知）。陳俊銘與
    林韶恩竟為下列犯行：
（一）陳俊銘、林韶恩及其等所屬詐欺集團不詳成年成員意圖為
      自己不法之所有，基於三人以上共同詐欺取財之犯意聯絡
      ，先由該詐欺集團某不詳成年成員以如附表一「詐騙手法
      」欄所示之方式，向如附表一「告訴人」欄所示之人施用
      詐術，致使其等均陷於錯誤，而將其等所申辦之銀行帳戶
      存摺影本、金融卡寄送至詐欺集團成員指定之地點，林韶
      恩再依照陳俊銘之指示，於如附表一「領取時間、地點」
      欄所示之時、地領取之，並置放於陳俊銘指定之地點，嗣
      後陳俊銘再將報酬新臺幣（下同）2,000元交給林韶恩。
（二）陳俊銘與辜博揚及其等所屬詐欺集團不詳成年成員共同意
      圖為自己不法之所有，基於三人以上共同詐欺取財及隱匿
      特定犯罪所得去向之洗錢等犯意聯絡，先由詐欺集團某不
      詳成年成員以如附表二編號1至12、14至17「詐騙手法、
      被害人匯（付）款時間、匯款金額」欄所示之方式，向如
      附表二編號1至12、14至17「被害人及告訴人」欄所示之
      人施用詐術，致使其等均陷於錯誤，而紛紛匯款或存款入
      詐欺集團成員指定如附表二編號1至12、14至17「被害人
      匯入款項之金融機構帳戶」欄所示之帳戶，再由其親自或
      透過辜博揚依詐欺集團某不詳成年成員之指示，於如附表
      三編號1至10、12至15「提領時間」欄所示之時間，至如
      附表三編號1至10、12至15「提領地點」欄所示地點，將
      如附表一編號1至12、14至17「被害人匯入款項之金融機
      構帳戶」欄所示帳戶之金融卡插入自動櫃員機，並輸入密
      碼，提領如附表三編號1至10、12至15「提領金額」欄所
      示之款項，再轉交給詐欺集團上游成員。
（三）陳俊銘與曾民瑋及其等所屬詐欺集團不詳成年成員，意圖
      為自己不法之所有，基於三人以上共同冒用公務員名義詐
      欺取財、以不正方法由自動付款設備取得他人財物及隱匿
      特定犯罪所得去向之洗錢等犯意聯絡，先由該詐欺集團某
      不詳成年成員以如附表二編號13「詐騙手法、被害人匯（
      付）款時間、匯款金額」欄所示之方式，向如附表二編號
      13「被害人及告訴人」欄所示之林芳枝施用詐術，致使其
      陷於錯誤，再由該詐欺集團某不詳成年成員通知曾民瑋向
      林芳枝拿取如附表二編號13「詐騙手法、被害人匯（付）
      款時間、匯款金額」欄所示帳戶之金融卡、存摺等金融資
      料，俟曾民瑋再於如附表三編號11「提領時間」欄所示之
      時間，至如附表三編號11「提領地點」欄所示地點，將林
      芳枝前揭交付與其之金融卡插入自動提款機，並鍵入先前
      自 林芳枝處得悉之密碼，使自動提款機辨識系統誤認其
      係有正當權源之持卡人，進而提領共計26萬元，以此不正
      方法由自動付款設備取得林芳枝上開帳戶內之款項。嗣後
      曾民瑋再將其提領之款項交由陳俊銘及詐欺集團其他不詳
      成年成員轉交給該詐欺集團上游成員。
二、案經如附表一「告訴人」欄及如附表二編號1至5、7至15、1
    7「被害人及告訴人」欄所示之人，分別訴由臺北市政府警
    察局中正第二分局及新北市政府警察局新店分局報告臺灣臺
    北地方檢察署（下稱臺北地檢署）檢察官偵查後起訴。　　
　　理  由
壹、程序事項：
　　本案所引用之供述及非供述證據，經本院依法踐行調查證據
    程序，檢察官、被告陳俊銘、林韶恩均不爭執各該證據之證
    據能力，且亦查無依法應排除其證據能力之情形，是後述所
    引用證據之證據能力均無疑義。
貳、實體事項：　　　　
一、本院審理範圍：
　　依照起訴書記載，被告林韶恩經被告陳俊銘招募加入該詐欺
    集團犯罪組織，擔任取簿手之角色，並於起訴書犯罪事實欄
    一、（一）、（二）（即事實欄一、《一》所載，如附表一編
    號1、2）所示時、地領取告訴人李博宏、周伯謙之存摺影本
    及金融卡等物。至起訴書犯罪事實欄一、（三）至（十九）
    （即事實欄一、《二》、《三》所載，如附表二編號1至17）所
    示部分，均未記載被告林韶恩與此部分之行為人有為加重詐
    欺取財及洗錢犯行之犯意聯絡及行為分擔，經本院向公訴檢
    察官確認本案就被告林韶恩起訴之範圍，而經檢察官表示被
    告林韶恩與被告陳俊銘有犯意聯絡及行為分擔之部分，僅為
    起訴書犯罪事實欄一、（一）、（二）（即事實欄一、《一》
    所載，如附表一編號1、2）所載部分，亦即本案就被告林韶
    恩被訴之範圍，僅限於該部分之取簿犯行，而未及於起訴書
    犯罪事實欄一、（三）至（十九）（即事實欄一、《二》、《
    三》所載，如附表二編號1至17）所示部分等語（見本院訴字
    卷一第219頁，本院訴字卷二第243頁），故本案就被告林韶
    恩之審理範圍，即為起訴書犯罪事實欄一、（一）、（二）
    （即事實欄一、《一》所載，如附表一編號1、2）所示部分，
    合先敘明。
二、事實認定：
（一）事實欄一、（一）所示犯罪事實，業據被告林韶恩於本院
      審理中供承不諱（詳見本院訴字卷一第121頁、第123頁，
      本院訴字卷二第243頁），並經證人即如附表一編號1、2
      「告訴人」欄所示之告訴人於警詢中（卷頁詳如附表一「
      證據出處」欄所載）證述明確，且有如附表一「證據出處
      」欄所載之書證在卷可參，足認被告林韶恩前揭出於任意
      性之自白與事實相符，應堪採信。
（二）事實欄一、（二）所示犯罪事實，另據被告陳俊銘於本院
      審理中供承不諱（詳見本院訴字卷一第121頁、第220頁，
      本院訴字卷二第243頁），並經證人即如附表二編號1至12
      、14至17「被害人及告訴人」欄所示之告訴人及被害人於
      警詢中（卷頁詳如附表二編號1至12、14至17「證據出處
      」欄所載）證述明確，且有如附表二編號1至12、14至17
      「證據出處」欄所載之書證在卷可參，足認被告陳俊銘此
      部分任意性自白與事實相符，同堪以採信。
（三）惟事實欄一、（一）、（三）所示犯罪事實，訊據被告陳
      俊銘矢口否認有與被告林韶恩、曾民瑋共同為此部分犯行
      ，辯稱：伊沒有招募被告林韶恩及曾民瑋加入該詐欺集團
      ，也沒有指示被告林韶恩取簿，亦不認識曾民瑋，也不知
      道曾民瑋拿給伊的錢是贓款，故伊不應該為其等所為之犯
      罪行為負責云云。經查：
　　⒈被告陳俊銘、林韶恩所屬詐欺集團成員使用如附表一「詐
      騙手法」欄所示之方式，向如附表一「告訴人」欄所示之
      人施用詐術，致使其等均陷於錯誤，而將其等所申辦之銀
      行帳戶存摺影本、金融卡寄送至詐欺集團成員指定之地點
      ，再由被告林韶恩於如附表一「領取時間、地點」欄所示
      之時、地領取之，並轉交給詐欺集團不詳成年成員等情，
      業經證人即被告林韶恩於警詢、偵查及本院審理中（詳見
      偵字第28682號卷一第117至129頁，偵字第28682號卷二第
      433至435頁，本院訴字卷二第212至219頁）、證人即如附
      表一「告訴人」欄所示之告訴人於警詢中（卷頁詳如附表
      一「證據出處」欄所載）分別證述明確，並有如附表一「
      證據出處」欄所載之書證在卷可參，且為被告陳俊銘所不
      爭執（見本院訴字卷一第222至223頁），此部分事實，首
      堪認定。另被告陳俊銘、曾民瑋所屬詐欺集團成員使用如
      附表二編號13所示之方式，向如附表二編號13「被害人及
      告訴人」欄所示之告訴人林芳枝施用詐術，致使其陷於錯
      誤而將其所申辦之銀行帳戶存摺及金融卡交給曾民瑋，再
      由曾民瑋於如附表三編號11所示之時間、地點，將告訴人
      林芳枝前揭交付予其之金融卡插入自動櫃員機，提領共計
      26萬元等情，亦據證人即告訴人林芳枝於警詢中證述明確
      （卷頁詳如附表二編號13「證據出處」欄所載），並有如
      附表二編號13「證據出處」欄所載之書證在卷可參，且為
      被告陳俊銘所不爭執（見本院訴字卷一第222至223頁），
      此部分事實，亦堪以認定。
　  ⒉證人林韶恩於警詢、偵查及本院審理中證稱：被告陳俊銘
      到撞球館找伊與蔡鴻翔，告訴伊去超商拿包裹，一個包裹
      可以分到500至1,000元的報酬，伊加入該詐欺集團之後，
      是由被告陳俊銘透過「微信」通訊軟體指示伊去領取包裹
      ，伊拿到包裹之後就放到被告陳俊銘指定之地點，也就是
      臺北市○○區○○○路000號3樓網咖的廁所內；伊的報酬也都
      是被告陳俊銘交給伊的，一次是給現金，一次是用匯款的
      ；被告陳俊銘於108年6月13日以中國信託商業銀行帳號00
      00000000000000號帳戶轉帳給伊的2,000元就是其給伊的
      報酬等語明確（詳見偵字第28682號卷一第117至129頁、
      偵字第28682號卷二第433至435頁，本院訴字卷二第212至
      219頁），且被告陳俊銘亦坦承於108年6月13日有自其配
      偶吳宜妮於中國信託商業銀行申辦之上開銀行帳戶轉帳2,
      000元給被告林韶恩等語（詳見偵字第23359號卷第21至33
      頁），並有匯款之交易紀錄翻拍照片及歷史交易明細（見
      偵字第23359號卷第107至124頁）可資佐證，此亦與證人
      林韶恩上開證述被告陳俊銘將詐騙所得之報酬轉帳給其之
      情節相符，酌以證人林韶恩與被告陳俊銘並無仇怨糾紛，
      實無甘冒涉犯偽證罪之風險而設詞誣陷被告陳俊銘之動機
      及必要，可認證人林韶恩所為之證述，應堪採信，足徵被
      告陳俊銘確實有招募被告林韶恩加入詐欺集團，並與其共
      犯如事實欄一、（一）所示犯行。
　  ⒊證人曾民瑋於警詢、偵查及本院審理中證稱：當初是伊的
      高中同學吳梓睿介紹被告陳俊銘給伊認識，被告陳俊銘就
      是「小峰」，被告陳俊銘有跟伊說有賺錢的管道，就帶伊
      加入詐欺集團，伊與被告陳俊銘見面時，有當面跟他加「
      微信」通訊軟體的好友，之後伊聽從「上頭」的指示於10
      8年7月15日到新北市新店區北宜路2段421巷2弄口，拿取
      被害人的提款卡，拿到之後，伊就到附近的青潭郵局領錢
      ，伊領到錢之後，被告陳俊銘就與伊聯絡，叫伊到位於臺
      北市中山區長春路巷子裡的一間套房，伊就將該日提款的
      13萬元交給被告陳俊銘，被告陳俊銘有從中抽取1萬多元
      的報酬交給伊，伊與被告見過很多次面，見面都是在講關
      於車手的事情等語（詳見偵字第28682號卷一第179至182
      頁、第183至187頁，本院訴字卷一第340至353頁），又被
      告陳俊銘亦於警詢及偵查中供稱有收到曾民瑋交給其之款
      項且其之綽號為「小峰」等語（詳見偵字第28682號卷一
      第59至63頁，偵字第23359號卷第341至342頁），核與證
      人曾民瑋前揭證述情節大致相符，而倘若被告陳俊銘並不
      認識證人曾民瑋，證人曾民瑋又豈會知悉被告陳俊銘之綽
      號為何，復衡酌證人曾民瑋與被告陳俊銘並無仇怨糾紛，
      實無甘冒涉犯偽證罪之風險而設詞誣陷被告陳俊銘之動機
      及必要，足徵證人曾民瑋前揭證述，應堪採信。是以，被
      告陳俊銘確實有招募曾民瑋加入該詐欺集團，並與之共犯
      如事實欄一、（三）所示之犯行等情，堪以認定。
（四）綜上，被告陳俊銘空言辯稱並無招募被告林韶恩、曾民瑋
      加入詐欺集團犯罪組織，且不知悉被告林韶恩、曾民瑋所
      為前揭犯行云云，乃臨訟卸責之詞，不足採信。從而，本
      案事證明確，被告陳俊銘、林韶恩前揭犯行洵堪認定，均
      應依法論科。
三、論罪科刑：　　　　　　　　　　
（一）核被告陳俊銘就事實欄一、（一）所示，各如附表一編號
      1至2所為，係犯刑法第339條之4第1項第2款之三人以上共
      同詐欺取財罪；就事實欄一、（二）所示，各如附表二編
      號1至12、14至17所為，均係犯刑法第339條之4第1項第2
      款之三人以上共同詐欺取財罪及洗錢防制法第14條第1項
      之一般洗錢罪；就事實欄一、（三）所示，如附表二編號
      13所為，係犯刑法第339條之4第1項第1、2款之三人以上
      共同冒用公務員名義詐欺取財罪、第339條之2第1項以不
      正方法由自動付款設備取得他人之物罪及洗錢防制法第14
      條第1項之一般洗錢罪。被告林韶恩就事實欄一、（一）
      所示，如附表一編號1至2所為，均係犯刑法第339條之4第
      1項第2款之三人以上共同詐欺取財罪，且就如附表一編號
      1所為，亦涉犯組織犯罪防制條例第3條第1項後段之參與
      犯罪組織罪。
（二）被告陳俊銘、林韶恩及其等所屬詐欺集團不詳成年成員間
      ，就事實欄一、（一）所載，如附表一所示犯行；被告陳
      俊銘與辜博揚及其等所屬詐欺集團不詳成年成員間，就事
      實欄一、（二）所載，如附表二編號1至12、14所示犯行
      ；被告陳俊銘與其所屬詐欺集團不詳成年成員間，就事實
      欄一、（二）所載，如附表二編號15至17所示犯行，及被
      告陳俊銘與曾民瑋及其等所屬詐欺集團不詳成年成員間，
      就事實欄一、（三）所載，如附表二編號13所示犯行，具
      有犯意聯絡及行為分擔，均應論以共同正犯。
（三）被告陳俊銘就事實欄一、（二）所載，如附表二編號2至8
      、10至17（即如附表三編號2至7、9至15）所示，由其親
      自或透過辜博揚於各次犯行中數次持金融卡領取帳戶內款
      項之行為，乃分別基於同一目的，於密切接近之時間所為
      ，侵害同一法益，各行為之獨立性極為薄弱，依一般社會
      健全觀念，難以強行分開，在刑法評價上，應視為數個舉
      動之接續施行，合為包括之一行為予以評價，較為合理，
      應均依接續犯論以包括之一罪。
（四）被告陳俊銘就事實欄一、（二）所示，各如附表附表二編
      號1至12、14至17所犯之刑法第339條之4第1項第2款之三
      人以上共同詐欺取財罪、洗錢防制法第14條第1項之一般
      洗錢罪；就事實欄一、（三）所示，如附表二編號13所犯
      之刑法第339條之4第1項第1、2款之三人以上共同冒用公
      務員名義詐欺取財罪、第339條之2第1項以不正方法由自
      動付款設備取得他人之物罪及洗錢防制法第14條第1項之
      一般洗錢罪；被告林韶恩就事實欄一、（一），如附表一
      編號1所犯之刑法第339條之4第1項第2款之三人以上共同
      詐欺取財罪、組織犯罪防制條例第3條第1項後段之參與犯
      罪組織罪，均係一行為觸犯數罪名，為想像競合犯，均應
      依刑法第55條之規定，就被告陳俊銘所為如附表一、附表
      二編號1至12、14至17所示犯行，及被告林韶恩所為如附
      表一編號1所示犯行，均從一重之刑法第339條之4第1項第
      2款之三人以上共同詐欺取財罪處斷，就被告陳俊銘所為
      如附表二編號13所示犯行，則從一重之刑法第339條之4第
      1項第1、2款之三人以上共同冒用公務員名義詐欺取財罪
      處斷。
（五）被告陳俊銘於事實欄一、（一）、（二）所示，各如附表
      一編號1至2、附表二編號1至17所為犯行，及被告林韶恩
      於事實欄一、（一）所示，各如附表一編號1至2所示犯行
      ，犯意各別，行為互殊，應分論併罰。
（六）起訴書就被告陳俊銘所為如附表二編號13所示部分，漏未
      記載被告陳俊銘涉犯以不正方法由自動付款設備取得他人
      之物罪，惟起訴事實業已載明，且經本院當庭告知被告陳
      俊銘所犯罪名（見本院訴字卷二第244頁），無礙其訴訟
      上之答辯、防禦權，本院自得援引上述法條加以論罪。　
（七）起訴書雖未記載被告陳俊銘所為如附表二編號1至17所示
      部分，亦構成一般洗錢犯行，惟此部分與其經起訴並經本
      院論罪科刑之如附表二編號1至17所示之加重詐欺取財罪
      ，具有想像競合犯之裁判上一罪關係，亦為起訴效力所及
      ，本院自應一併審究。
（八）起訴書就如附表二編號10所示部分，雖未記載告訴人李佳
      炫因被告陳俊銘所屬詐欺集團所為之犯行，另有匯款2萬8
      ,123元至告訴人周伯謙於土地銀行開立帳號000000000000
      號帳戶，而辜博揚亦於如附表三編號9所示之時、地提領
      該款項之行為，惟辜博揚於該時、地提領此部分款項部分
      ，業經認定如前，而此部分與起訴書所載被告陳俊銘就如
      附表二編號10所為犯行部分為接續犯之實質上一罪關係，
      同為起訴效力所及，本院自當併予審理。
（九）爰審酌被告陳俊銘、林韶恩正值青年，不思循正當途徑獲
      取所需，貪圖不法利益，加入詐騙集團，竟與其等所屬詐
      欺集團成員共同為如附表一所示犯行，被告陳俊銘則與其
      所屬詐欺集團成員共同為如附表二所示犯行，所為實屬不
      該，兼衡其等之犯罪目的、手段、詐取財物之金額、犯後
      態度、前科素行、所擔任之犯罪角色、參與程度，及其等
      之智識程度及生活狀況等一切情狀，就被告陳俊銘部分，
      量處如附表一、二「罪名及宣告刑」欄所示之刑，就被告
      林韶恩部分，量處如附表一「罪名及宣告刑」欄所示之刑
      ，並分別於主文第一、二項後段定其等應執行之刑。
（十）沒收：
　　⒈被告陳俊銘於本院審理中供陳其就如附表二編號1至12、14
      所示犯行，係照辜博揚提領款項金額之2%計算報酬數額，
      就如附表二編號15至17所示犯行，係照其提領款項金額之
      10%計算報酬數額等語（詳見本院訴字卷一第221頁），故
      以此比例估算被告陳俊銘為如附表二編號1至12、14至17
      所示犯行之所得，即為如附表二編號1至12、14至17所示
      「所得報酬金額」欄所示之報酬金額，雖未據扣案，仍爰
      依刑法第38條之1第1項前段、第3項規定，分別於被告陳
      俊銘為如附表二編號1至12、14至17所示之罪項下宣告沒
      收，並於全部或一部不能沒收或不宜執行沒收時，均追徵
      其價額。　
　　⒉被告林韶恩於本院審理中供陳其就如附表一所示犯行，報
      酬係領取一個包裹1,000元等語（詳見本院訴字卷二第218
      頁），此分別為被告林韶恩之犯罪所得，雖未據扣案，仍
      爰依刑法第38條之1第1項前段、第3項規定，分別於被告
      林韶恩為如附表一編號1至2所示之罪項下宣告沒收，並於
      全部或一部不能沒收或不宜執行沒收時，均追徵其價額。
　　⒊被告陳俊銘既否認其有於如附表一所示犯行及如附表二編
      號13所示犯行中取得報酬等語，且復查無事證證明被告陳
      俊銘就該等犯行有分得報酬，就此部分自無從諭知沒收犯
      罪所得。　　　　
（十一）本件無衡酌是否併予宣告強制工作之必要：
　  　按106年4月19日修正公布之組織犯罪防制條例第3條第3項
      規定：「犯第1項之罪者，應於刑之執行前，令入勞動場
      所，強制工作，其期間為3年。」（嗣107年1月3日修正公
      布第3條，但本項並未修正），就受處分人之人身自由所
      為限制，違反憲法比例原則及憲法明顯區隔原則之要求，
      與憲法第8條保障人身自由之意旨不符，業經司法院大法
      官解釋釋字第812號解釋宣告違憲，並宣告組織犯罪防制
      條例第3條第3項自110年12月10日起失其效力，故被告林
      韶恩就如附表一編號1所示之犯行雖涉犯參與犯罪組織罪
      ，但已無衡酌是否併予宣告強制工作之必要，附此敘明。
      　　　　
四、不另為不受理諭知部分
（一）公訴意旨略以：被告陳俊銘如事實欄一所載，於其加入「
      蔣尚圃」所屬之詐欺集團後，招募被告林韶恩、曾民瑋、
      陳羿伃、辜博揚、葉乃銘、茹豪雄等人加入該詐欺集團犯
      罪組織，因認被告陳俊銘涉犯組織犯罪防制條例第4條第1
      項招募他人加入犯罪組織罪嫌等語。
（二）按已經提起公訴或自訴之案件，在同一法院重行起訴者，
      應諭知不受理之判決，刑事訴訟法第303條第2款定有明文
      。次按招募多人加入犯罪組織之行為，招募者乃企圖使第
      三人認識犯罪組織宗旨目標之計畫性行動，而進行招募成
      員，以促進犯罪組織繼續存在或目的之實現，所侵害者為
      社會法益。在自然意義上固或有招募之數行為，然其罪數
      如何，則應審酌行為人主觀上是否基於同一犯意（其判斷
      標準乃行為人主觀上所預定侵害特定一個法益之意思，在
      實施犯罪之全體過程中，是否一直持續抑或已然中斷）；
      客觀上，數行為間，是否係利用同一機會實施（其判斷標
      準，應自全體犯罪過程觀察，可供行為人實施一個犯罪之
      外在客觀環境，是否持續抑或已經變更）。倘行為人主觀
      上係基於同一犯意，客觀上為利用同一機會，且侵害同一
      社會法益，則應論以包括的一罪，以免評價過度（最高法
      院110年台上字第3581號判決意旨參照）。　
（三）查被告陳俊銘加入該詐欺集團之後，即擔任集團內招募取
      簿手或車手之工作，因而陸續招募被告林韶恩、曾民瑋、
      陳羿伃、辜博揚、葉乃銘、茹豪雄等人加入該詐欺集團，
      其雖有數個招募之舉動，惟其所為均係基於便利該犯罪組
      織運作之同一目的，利用同一機會而為之，且侵害同一社
      會法益，應論單一之包括一罪。而被告陳俊銘招募葉乃銘
      ，並與其共犯加重詐欺犯行部分，前經本院以108年度訴
      字第767號、109年度訴字第241號判決認其涉犯組織犯罪
      防制條例第4條第1項之招募他人加入犯罪組織罪、刑法第
      339條之4第1項第2款之三人以上共同詐欺取財罪，並判處
      有期徒刑1年3月，嗣於被告陳俊銘上訴後，臺灣高等法院
      以110上訴字第2127號判決撤銷原判決，並改認其涉犯組
      織犯罪防制條例第4條第1項之招募他人加入犯罪組織罪、
      刑法第339條之4第1項第2款之三人以上共同詐欺取財罪、
      洗錢防制法第14條第1項之洗錢罪，判處有期徒刑1年3月
      ，此亦有臺灣高等法院被告前案紀錄表及該等判決書附卷
      可參，是被告陳俊銘本案被訴招募他人加入犯罪組織罪部
      分，與前開業經判決之部分既具有一罪之關係，自為前案
      判決效力之所及，公訴意旨就被告陳俊銘涉犯組織犯罪防
      制條例第4條第1項罪嫌之同一案件重複起訴，本應諭知公
      訴不受理，然此部分倘成立犯罪，與被告陳俊銘前開經本
      院論罪科刑部分，有想像競合之裁判上一罪關係，爰不另
      為不受理之諭知。
五、不另為免訴諭知部分
（一）公訴意旨略以：被告陳俊銘如事實欄一所載，於108年6月
      間起加入「蔣尚圃」以及其他真實姓名及年籍均不詳之成
      年人所組成三人以上，以實施詐術為手段，具有持續性、
      牟利性之有結構性詐欺集團犯罪組織，因認被告陳俊銘涉
      犯組織犯罪防制條例第3條第1項後段參與犯罪組織罪嫌等
      語。
（二）按刑事訴訟法第302條第1款規定，案件曾經判決確定者，
      應為免訴之判決，此項原則關於實質上一罪或裁判上一罪
      ，均有其適用（最高法院49年台非字第20號、60年台非字
      第77號判決意旨參照）。又加重詐欺罪，係侵害個人財產
      法益之犯罪，其罪數之計算，核與參與犯罪組織罪之侵害
      社會法益有所不同，是倘若行為人於參與詐欺犯罪組織之
      行為繼續中，先後多次為加重詐欺之行為，因參與犯罪組
      織罪為繼續犯，犯罪一直繼續進行，直至犯罪組織解散，
      或其脫離犯罪組織時，其犯行始行終結，該參與犯罪組織
      與其後之多次加重詐欺之行為皆有所重合，然因行為人僅
      為一參與犯罪組織行為，侵害一社會法益，屬單純一罪，
      應僅就「該案中」與參與犯罪組織罪時間較為密切之首次
      加重詐欺犯行論以參與犯罪組織罪及加重詐欺罪之想像競
      合犯，而其他之加重詐欺犯行，只需單獨論罪科刑即可，
      無需再另論以參與犯罪組織罪，以避免重複評價。職是，
      如行為人於參與同一詐欺集團之多次加重詐欺行為，因部
      分犯行發覺在後或偵查階段之先後不同，肇致起訴後分由
      不同之法官審理，為裨益法院審理範圍明確、便於事實認
      定，即應以數案中「最先繫屬於法院之案件」為準，以「
      該案件」中之「首次」加重詐欺犯行與參與犯罪組織罪論
      以想像競合。縱該首次犯行非屬事實上之首次，亦因參與
      犯罪組織之繼續行為，已為該案中之首次犯行所包攝，該
      參與犯罪組織行為之評價已獲滿足，自不再重複於他次詐
      欺犯行中再次論罪，俾免於過度評價及悖於一事不再理原
      則。至於「另案」起訴之他次加重詐欺犯行，縱屬事實上
      之首次犯行，仍需單獨論以加重詐欺罪，以彰顯刑法對不
      同被害人財產保護之完整性，避免評價不足（最高法院10
      9年度台上字第3945號判決意旨參照）。
（三）查被告陳俊銘係自108年6月間某日起，加入「蔣尚圃」所
      屬由三人以上所組成之本案詐欺集團，惟其加入該詐欺集
      團後，與曾民瑋於另案共犯三人以上共同詐欺取財罪部分
      ，業經臺灣士林地方法院以108年度金訴字第164號判決認
      其涉犯刑法第339條之4第1項第1、2款之三人以上共同冒
      用政府機關及公務員名義詐欺取財罪，判處有期徒刑1年2
      月，嗣於被告陳俊銘上訴後，臺灣高等法院以109年度上
      訴字第329號判決撤銷原判決，而改認其涉犯組織犯罪防
      制條例第3條第1項後段之參與犯罪組織罪、刑法第339條
      之4第1項第1、2款之三人以上共同冒用政府機關及公務員
      名義詐欺取財罪，並判處有期徒刑1年2月，被告陳俊銘再
      上訴後，經最高法院以109年度台上字第3562號判決駁回
      上訴確定，有臺灣高等法院被告前案紀錄表及該等判決書
      附卷可參，故被告陳俊銘於本案中雖有參與犯罪組織之犯
      行，然前因參與同一詐欺集團所為之加重詐欺案件，已先
      繫屬於臺灣士林地方法院，並經前述判決確定，是以被告
      陳俊銘參與犯罪組織犯行業已與前案中「首次」所為之加
      重詐欺取財罪因想像競合而論以一罪，其參與犯罪組織行
      為之評價已於前案獲得滿足，且為前案判決之既判力所及
      ，本案應就被告陳俊銘所為各次加重詐欺取財犯行單獨論
      罪即可，公訴意旨就被告陳俊銘參與同一犯罪組織且已經
      判決確定之部分重複起訴，本應為免訴判決，然公訴意旨
      既認此部分與前開經本院論罪科刑部分，有想像競合之裁
      判上一罪關係，爰不另為免訴之諭知。
據上論斷，應依刑事訴訟法第299條第1項前段，組織犯罪防制條
例第3條第1項後段，洗錢防制法第14條第1項，刑法第339條之4
第1項第1款、第2款、第339條之2第1項、第55條、第51條第5款
、第38條之1第1項前段、第3項、第40條之2第1項，刑法施行法
第1條之1第1項，判決如主文。
本案經檢察官李建論提起公訴，檢察官邱曉華到庭執行職務。
中　　華　　民　　國　　111 　年　　6 　　月　　13　　日
                  刑事第六庭審判長法  官  黃傅偉
　　　　　　　　　　　　　　　　　法  官  劉俊源
　　　　　　　　　　　　　　　　　法  官  李佳靜
上正本證明與原本無異。 
如不服本判決應於收受送達後20日內向本院提出上訴書狀，並應
敘述具體理由；其未敘述上訴理由者，應於上訴期間屆滿後20日
內向本院補提理由書（均須按他造當事人之人數附繕本）「切勿
逕送上級法院」。告訴人或被害人如對於本判決不服者，應具備
理由請求檢察官上訴，其上訴期間之計算係以檢察官收受判決正
本之日期為準。 
中　　華　　民　　國　　111 　年　　6 　　月　　14　　日
                                  書記官  林珊慧
附表一：被告陳俊銘及林韶恩共犯詐取帳戶存摺、金融卡部分
編號 行為人 告訴人 詐騙手法 領取人 領取時間、地點 所得報酬金額（新臺幣） 證據出處 罪名及宣告刑 1 被告陳俊銘、林韶恩  告訴人李博宏（起訴書犯罪事實欄ㄧ㈠） 詐欺集團成員於108年6月14日，以LINE通訊軟體（暱稱「楊文綺」）向告訴人李博宏佯稱可幫其貸款，需要其提供銀行帳戶、金融卡等語，致其陷於錯誤，依指示於108年6月14日21時46分許，至新北市○○區○○路000號統一超商建國門市，將其於國泰世華商業銀行申辦帳號000000000000號、於臺灣中小企業銀行申辦帳號00000000000號、於中華郵政股份有限公司申辦帳號00000000000000號、於合作金庫商業銀行申辦帳號0000000000000號存摺影本、金融卡及證件影本寄給「陳彥霖」。 被告林韶恩 被告林韶恩於108年6月17日11時30分許至新北市○○區○○路0段00號統一超商滿泰門市領取裝有告訴人李博宏左列帳戶之存摺影本、金融卡及證件影本之包裹。 被告林韶恩所得為1,000元 ①證人即告訴人李博宏之證述（詳見臺北地檢署108年度偵字第23359號卷第69至73頁、第75至76頁） ②監視器畫面翻拍照片（見臺北地檢署108年度偵字第23359號卷第81至93頁、第105頁） ③統一超商貨態查詢系統列印資料、LINE通訊軟體對話紀錄截圖、交貨明細、統一超商電子發票證明聯、國泰世華商業銀行、臺灣中小企業銀行、合作金庫商業銀行及郵局存摺封面及內頁影本（見臺北地檢署108年度偵字第28682號卷一第347至367頁） 陳俊銘犯三人以上共同詐欺取財罪，處有期徒刑壹年肆月。 林韶恩犯三人以上共同詐欺取財罪，處有期徒刑壹年貳月。未扣案之犯罪所得新臺幣壹仟元沒收，於全部或一部不能沒收或不宜執行沒收時，追徵其價額。 2 被告陳俊銘、 林韶恩 告訴人周伯謙（起訴書犯罪事實欄ㄧ㈡） 詐欺集團成員於108年6月某日，以LINE通訊軟體（暱稱「周品辰」）向告訴人周伯謙佯稱可債務整合，要製作金流，需提供其銀行存摺影本、金融卡等語，致其陷於錯誤，依指示於108年6月14日11時42分許，在臺南市○○區○○○000○00號統一超商太子宮門市，將其於臺灣銀行申辦000000000000號、於臺灣土地銀行申辦帳號000000000000號、於合作金庫商業銀行申辦帳號0000000000000號、於第一商業銀行申辦帳號00000000000號帳戶之存摺影本、金融卡寄給詐欺集團不詳成員。 被告林韶恩 被告林韶恩於108年6月17日12時許，至新北市○○區○○街000號統一超商百義門市領取裝有告訴人周伯謙左列帳戶之存摺影本及金融卡之包裹。 被告林韶恩所得為1,000元 ①證人即告訴人周伯謙之證述（詳見臺北地檢署108年度偵字第23359號卷第77至79頁） ②監視器畫面翻拍照片（見臺北地檢署108年度偵字第23359號卷第95至105頁） ③統一超商貨態查詢系統列印資料、臺灣銀行、第一銀行、合作金庫商業銀行及臺灣土地銀行存摺封面影本、交貨便收據、LINE通訊軟體對話紀錄翻拍照片（見臺北地檢署108年度偵字第23359號卷第155頁、第162至166頁） 陳俊銘犯三人以上共同詐欺取財罪，處有期徒刑壹年肆月。 林韶恩犯三人以上共同詐欺取財罪，處有期徒刑壹年貳月。未扣案之犯罪所得新臺幣壹仟元沒收，於全部或一部不能沒收或不宜執行沒收時，追徵其價額。 

附表二：被告陳俊銘為加重詐欺取財犯行部分
編號 行為人 被害人及告訴人 詐騙手法、被害人匯（付）款時間、匯款金額（新臺幣） 被害人匯入款項之金融機構帳戶 所得報酬金額（新臺幣） 證據出處 罪名及宣告刑 1 被告陳俊銘  告訴人尹詩惠（起訴書犯罪事實欄ㄧ㈢） 詐欺集團成員於108年6月17日16時34分許致電予告訴人尹詩惠，佯裝MKUP化妝品網站客服人員，謊稱告訴人尹詩惠先前為網路購物時，經工作人員設定錯誤，須其配合依指示操作取消，致其陷於錯誤，於108年6月17日17時22分許，依指示匯款1萬2,123元至右列帳戶。 李博宏於國泰世華銀行開立帳號000000000000號帳戶 被告陳俊銘所得為240元 ①證人即告訴人尹詩惠之證述（詳見臺北地檢署108年度偵字第28682號卷二第25至27頁） ②證人即另案被告辜博揚之證述（詳見臺北地檢署108年度偵字第28682號卷一第239至243頁） ③監視器畫面翻拍照片（見臺北地檢署108年度偵字第23359號卷第298頁） ④帳戶基本資料及歷史交易明細（見臺北地檢署108年度偵字第28682號卷一第263至267頁） ⑤遠東國際商業銀行自動櫃員機交易明細表（見臺北地檢署108年度偵字第28682號卷二第24頁） ⑥國泰世華商業銀行存匯作業管理部111年3月22日國世存匯作業字第1110043119號函（見本院109年度訴字第1211號卷二第71頁） 陳俊銘犯三人以上共同詐欺取財罪，處有期徒刑壹年貳月。未扣案之犯罪所得新臺幣貳佰肆拾元沒收，於全部或一部不能沒收或不宜執行沒收時，追徵其價額。 2 被告陳俊銘  告訴人羅少廷（起訴書犯罪事實欄ㄧ㈣） 詐欺集團成員於108年6月17日16時27分許致電予告訴人羅少廷，佯裝某購物平台客服人員，謊稱因員工設定錯誤，須由其協助解除設定，致其陷於錯誤，而於108年6月17日17時11分許，依指示匯款2萬9,350元至右列帳戶。 李博宏於國泰世華銀行開立帳號000000000000號帳戶 被告陳俊銘所得為580元 ①證人即告訴人羅少廷之證述（詳見臺北地檢署108年度偵字第28682號卷二第39至41頁） ②證人即另案被告辜博揚之證述（詳見本院109年度訴字第1211號卷二第115至121頁、第127至131頁） ③台新銀行自動櫃員機交易明細表（見臺北地檢署108年度偵字第28682號卷二第43頁） ④帳戶基本資料及歷史交易明細（見臺北地檢署108年度偵字第28682號卷一第263至267頁） ⑤提領紀錄及監視器錄影畫面翻拍照片（見本院109年度訴字第1211號卷二第123至12126頁） 陳俊銘犯三人以上共同詐欺取財罪，處有期徒刑壹年貳月。未扣案之犯罪所得新臺幣伍佰捌拾元沒收，於全部或一部不能沒收或不宜執行沒收時，追徵其價額。 3 被告陳俊銘  告訴人莊佩燕（起訴書犯罪事實欄ㄧ㈤） 詐欺集團成員於108年6月17日17時51分許，撥打電話予告訴人莊佩燕，佯稱網路購物發生錯誤，需操作提款機始能更正等語，致其陷於錯誤，於108年6月17日20時36分許，依指示匯款共2萬9,988元至右列帳戶。 李博宏於臺灣中小企業銀行開立帳號00000000000號帳戶 被告陳俊銘所得為580元 ①證人即告訴人莊佩燕之證述（詳見臺北地檢署108年度偵字第28682號卷二第55至56頁） ②證人即另案被告辜博揚之證述（詳見本院109年度訴字第1211號卷二第133至145頁） ③帳戶基本資料及歷史交易明細（見臺北地檢署108年度偵字第28682號卷一第271至277頁） ④國泰世華銀行自動櫃員機交易明細表（見臺北地檢署108年度偵字第28682號卷二第58頁） ⑤聯邦商業銀行業務管理部存匯集中作業科111年3月24日聯業管（集）字第1111015408號函附之告訴人莊佩燕帳戶之開戶基本資料、歷史交易明細（見本院109年度訴字第1211號卷二第75至76頁） ⑥提領紀錄及監視器錄影畫面翻拍照片（見本院109年度訴字第1211號卷二第147至150頁、第160頁） 陳俊銘犯三人以上共同詐欺取財罪，處有期徒刑壹年貳月。未扣案之犯罪所得新臺幣伍佰捌拾元沒收，於全部或一部不能沒收或不宜執行沒收時，追徵其價額。 4 被告陳俊銘  告訴人陳奕翔（起訴書犯罪事實欄ㄧ㈥） 詐欺集團成員於108年6月17日19時31分許，撥打電話予告訴人陳奕翔，佯稱網路購物發生錯誤，需操作提款機始能更正等語，致其陷於錯誤，於108年6月17日21時32分許，依指示匯款共2萬9,985元至右列帳戶。 李博宏於臺灣中小企業銀行開立帳號00000000000號帳戶 被告陳俊銘所得為600元 ①證人即告訴人陳奕翔之證述（詳見臺北地檢署108年度偵字第28682號卷二第65至68頁） ②證人即另案被告辜博揚之證述（詳見本院109年度訴字第1211號卷二第133至145頁） ③帳戶基本資料及歷史交易明細（見臺北地檢署108年度偵字第28682號卷一第271至277頁） ④華南銀行自動櫃員機交易明細表（見臺北地檢署108年度偵字第28682號卷二第70頁） ⑤提領紀錄及監視器錄影畫面翻拍照片（見本院109年度訴字第1211號卷二第147至150頁、第160頁） 陳俊銘犯三人以上共同詐欺取財罪，處有期徒刑壹年貳月。未扣案之犯罪所得新臺幣陸佰元沒收，於全部或一部不能沒收或不宜執行沒收時，追徵其價額。 5 被告陳俊銘  告訴人陳建佑（起訴書犯罪事實欄ㄧ㈦） 詐欺集團成員於108年6月17日18時40分許，撥打電話予告訴人陳建佑，佯稱網路購物發生錯誤，需操作提款機始能更正等語，致其陷於錯誤，於108年6月17日19時38分、47分許，依指示匯款共4萬5,972元至右列帳戶。  周伯謙於第一商業銀行開立帳號00000000000號帳戶 被告陳俊銘所得為920元 ①證人即告訴人陳建佑之證述（詳見臺北地檢署108年度偵字第28682號卷二第83至85頁） ②證人即另案被告辜博揚之證述（詳見本院109年度訴字第1211號卷二第133至145頁） ③帳戶基本資料及歷史交易明細（見臺北地檢署108年度偵字第28682號卷一第281至285頁） ④中國信託銀行自動櫃員機交易明細表（見臺北地檢署108年度偵字第28682號卷二第88頁） ⑤提領紀錄及監視器錄影畫面翻拍照片（見本院109年度訴字第1211號卷二第147至150頁、第157至158頁） 陳俊銘犯三人以上共同詐欺取財罪，處有期徒刑壹年貳月。未扣案之犯罪所得新臺幣玖佰貳拾元沒收，於全部或一部不能沒收或不宜執行沒收時，追徵其價額。 6 被告陳俊銘  被害人黃小鳳（起訴書犯罪事實欄ㄧ㈧） 詐欺集團成員於108年6月17日18時26分許，撥打電話予被害人黃小鳳，佯稱網路購物發生錯誤，需操作提款機始能更正等語，致其陷於錯誤，於108年6月17日19時11分至13分許，依指示匯款共9萬9,419元至右列帳戶。 李博宏於合作金庫商業銀行開立帳號0000000000000號帳戶 被告陳俊銘所得為1,980元 ①證人即被害人黃小鳳之證述（詳見臺北地檢署108年度偵字第28682號卷二第97至99頁、第101至102頁） ②證人即另案被告辜博揚之證述（詳見本院109年度訴字第1211號卷二第133至145頁） ③帳戶基本資料及歷史交易明細（見臺北地檢署108年度偵字第28682號卷一第289至293頁） ④郵局存摺封面及內頁影本（見臺北地檢署108年度偵字第28682號卷二第105頁） ⑤提領紀錄及監視器錄影畫面翻拍照片（見本院109年度訴字第1211號卷二第147至150頁、第155至156頁） 陳俊銘犯三人以上共同詐欺取財罪，處有期徒刑壹年參月。未扣案之犯罪所得新臺幣壹仟玖佰捌拾元沒收，於全部或一部不能沒收或不宜執行沒收時，追徵其價額。 7 被告陳俊銘  告訴人黃琪容（起訴書犯罪事實欄ㄧ㈨） 詐欺集團成員於108年6月17日19時52分許，撥打電話予告訴人黃琪容，佯稱網路購物發生錯誤，需操作提款機始能更正等語，致其陷於錯誤，於108年6月17日20時13分許，依指示匯款2萬6,015元至右列帳戶。 李博宏於合作金庫商業銀行開立帳號0000000000000號帳戶 被告陳俊銘所得為520元 ①證人即被害人黃琪容之證述（詳見臺北地檢署108年度偵字第28682號卷二第117至119頁） ②證人即另案被告辜博揚之證述（詳見本院109年度訴字第1211號卷二第133至145頁） ③帳戶基本資料及歷史交易明細（見臺北地檢署108年度偵字第28682號卷一第289至293頁） ④中國信託銀行自動櫃員機交易明細表（見臺北地檢署108年度偵字第28682號卷二第121頁） ⑤提領紀錄及監視器錄影畫面翻拍照片（見本院109年度訴字第1211號卷二第147至150頁、第156頁） 陳俊銘犯三人以上共同詐欺取財罪，處有期徒刑壹年貳月。未扣案之犯罪所得新臺幣伍佰貳拾元沒收，於全部或一部不能沒收或不宜執行沒收時，追徵其價額。 8 被告陳俊銘  告訴人許乃方（起訴書犯罪事實欄ㄧ㈩） 詐欺集團成員於108年6月17日17時55分許，撥打電話予告訴人許乃方，佯稱網路購物發生錯誤，需操作提款機始能更正等語，致其陷於錯誤，於108年6月17日19時4分許，依指示匯款1萬123元至右列帳戶。  周伯謙於臺灣銀行開立帳號000000000000號帳戶 被告陳俊銘所得為200元 ① 證人即告訴人許乃方之證述（詳見臺北地檢署108年度偵字第28682號卷二第131至133頁） ②證人即另案被告辜博揚之證述（詳見本院109年度訴字第1211號卷二第133至145頁） ③帳戶基本資料及歷史交易明細（見臺北地檢署108年度偵字第28682號卷一第297至300頁） ④台新銀行自動櫃員機交易明細表（見臺北地檢署108年度偵字第28682號卷二第135頁） ⑤提領紀錄及監視器錄影畫面翻拍照片（見本院109年度訴字第1211號卷二第147至150頁、第153至154頁） 陳俊銘犯三人以上共同詐欺取財罪，處有期徒刑壹年貳月。未扣案之犯罪所得新臺幣貳佰元沒收，於全部或一部不能沒收或不宜執行沒收時，追徵其價額。 9 被告陳俊銘  告訴人陳思盈（起訴書犯罪事實欄ㄧ） 詐欺集團成員於108年6月17日17時29分許，撥打電話予告訴人陳思盈，佯稱網路購物發生錯誤，需操作提款機始能更正等語，致其陷於錯誤，於108年6月17日18時51分許，依指示匯款1萬9,985元至右列帳戶。 周伯謙於臺灣銀行開立帳號000000000000號帳戶 被告陳俊銘所得為400元 ①證人即告訴人陳思盈之證述（詳見臺北地檢署108年度偵字第28682號卷二第143至144頁） ②證人即另案被告辜博揚之證述（詳見本院109年度訴字第1211號卷二第133至145頁） ③帳戶基本資料及歷史交易明細（見臺北地檢署108年度偵字第28682號卷一第297至300頁） ④中國信託銀行自動櫃員機交易明細表（見臺北地檢署108年度偵字第28682號卷二第145頁） ⑤提領紀錄及監視器錄影畫面翻拍照片（見本院109年度訴字第1211號卷二第147至150頁、第153至154頁）　 陳俊銘犯三人以上共同詐欺取財罪，處有期徒刑壹年貳月。未扣案之犯罪所得新臺幣肆佰元沒收，於全部或一部不能沒收或不宜執行沒收時，追徵其價額。 10 被告陳俊銘  告訴人李佳炫（起訴書犯罪事實欄ㄧ） 詐欺集團成員於108年6月17日16時48分許，撥打電話予告訴人李佳炫，佯稱網路購物發生錯誤，需操作提款機始能更正等語，致其陷於錯誤，於108年6月17日18時14分許，依指示匯款2萬8,123元至右列告訴人周伯謙之土地銀行帳戶，另於同年月日19時6分許，依指示匯款2萬9,985元至右列告訴人周伯謙之臺灣銀行帳戶。 周伯謙於土地銀行開立帳號000000000000號帳戶 被告陳俊銘所得為1,160元  ①證人即告訴人李佳炫之證述（詳見臺北地檢署108年度偵字第28682號卷二第155至159頁） ②證人即另案被告辜博揚之證述（詳見本院109年度訴字第1211號卷二第133至145頁） ③帳戶基本資料及歷史交易明細（見臺北地檢署108年度偵字第28682號卷一第297至300頁、第303至307頁） ④台新銀行自動櫃員機交易明細表（見臺北地檢署108年度偵字第28682號卷二第161頁） ⑤提領紀錄及監視器錄影畫面翻拍照片（見本院109年度訴字第1211號卷二第147至150頁、第151至154頁）　 陳俊銘犯三人以上共同詐欺取財罪，處有期徒刑壹年參月。未扣案之犯罪所得新臺幣壹仟壹佰陸拾元沒收，於全部或一部不能沒收或不宜執行沒收時，追徵其價額。     周伯謙於臺灣銀行開立帳號000000000000號帳戶    11 被告陳俊銘  告訴人周岑縈（起訴書犯罪事實欄ㄧ） 詐欺集團成員於108年6月16日15時許，撥打電話予告訴人周岑縈，佯稱網路購物發生錯誤，需操作提款機始能更正等語，致其陷於錯誤，於108年6月17日19時58分至20時許，依指示匯款共15萬元至右列帳戶。 周伯謙於合作金庫商業銀行開立帳號0000000000000帳戶 被告陳俊銘所得為3,000元 ①證人即告訴人周岑縈之證述（詳見臺北地檢署108年度偵字第28682號卷二第179至180頁） ②證人即另案被告辜博揚之證述（詳見本院109年度訴字第1211號卷二第133至145頁） ③帳戶基本資料及歷史交易明細（見臺北地檢署108年度偵字第28682號卷一第311至313頁） ④中國信託銀行之歷史交易明細、轉帳交易明細（見臺北地檢署108年度偵字第28682號卷二第175至178、186至190頁） ⑤提領紀錄及監視器錄影畫面翻拍照片（見本院109年度訴字第1211號卷二第147至150頁、第159頁） 陳俊銘犯三人以上共同詐欺取財罪，處有期徒刑壹年肆月。未扣案之犯罪所得新臺幣參仟元沒收，於全部或一部不能沒收或不宜執行沒收時，追徵其價額。 12 被告陳俊銘  告訴人林聖傑（起訴書犯罪事實欄ㄧ） 詐欺集團成員於108年6月17日17時許，撥打電話予告訴人林聖傑，佯稱網路購物發生錯誤，需操作提款機始能更正等語，致其陷於錯誤，於108年6月17日18時16分至18分許，依指示匯款共6萬元至右列帳戶。 周伯謙於土地銀行開立帳號000000000000號帳戶 被告陳俊銘所得為1,200元 ①證人即告訴人林聖傑之證述（詳見臺北地檢署108年度偵字第28682號卷二第199至202頁） ②證人即另案被告辜博揚之證述（詳見本院109年度訴字第1211號卷二第133至145頁） ③帳戶基本資料及歷史交易明細（見臺北地檢署108年度偵字第28682號卷一第303至307頁） ④土地銀行自動櫃員機交易明細表（見臺北地檢署108年度偵字第28682號卷二第205至206頁） ⑤提領紀錄及監視器錄影畫面翻拍照片（見本院109年度訴字第1211號卷二第147至150頁、第151至152頁）　 陳俊銘犯三人以上共同詐欺取財罪，處有期徒刑壹年參月。未扣案之犯罪所得新臺幣壹仟貳佰元沒收，於全部或一部不能沒收或不宜執行沒收時，追徵其價額。 13 被告陳俊銘 告訴人林芳枝（起訴書犯罪事實欄ㄧ） 詐欺集團成員於108年7月15日12時許撥打電話予告訴人林芳枝，佯裝為中華電信人員、警察、檢察官，謊稱因告訴人林芳枝身分證遭冒用而涉及洗錢罪嫌等語，致其陷於錯誤，於同日16時許，在新北市新店區北宜路2段421巷2弄口，將其於第一商業銀行申辦帳號00000000000、00000000000號帳戶之存摺及金融卡交給曾民瑋。   ①證人即告訴人林芳枝之證述（詳見臺北地檢署108年度偵字第28682號卷二第253至257頁） ②證人即另案被告曾民瑋之證述（詳見臺北地檢署108年度偵字第28682號卷一第169至171頁、第179至182頁、第183至187頁） ③監視器畫面翻拍照片（見臺北地檢署108年度偵字第23359號卷第297頁） ④第一銀行存摺封面及內頁影本（見臺北地檢署108年度偵字第28682號卷二第259至269頁） 陳俊銘犯三人以上共同冒用公務員名義詐欺取財罪，處有期徒刑壹年捌月。 14 被告陳俊銘  告訴人林縉信（起訴書犯罪事實欄ㄧ） 詐欺集團成員於108年108年6月10日10時24分許致電給告訴人林縉信之母，經其轉知自稱告訴人林縉信表姊之人來電，並稱急需用錢須向其借款，致告訴人林縉信陷於錯誤，於108年6月14日13時30分，依指示匯款3萬元至右列帳戶。 陳重棋於中國信託銀行開立帳號000000000000號帳戶 被告陳俊銘所得為600元 ①證人即告訴人林縉信之證述（詳見臺北地檢署108年度偵字第28682號卷二第279至283頁） ②證人即另案被告辜博揚之證述（詳見臺北地檢署108年度偵字第28682號卷一第第239至243頁） ③監視器畫面翻拍照片（見臺北地檢署108年度偵字第23359號卷第298頁） ④手機內來電紀錄翻拍照片、LINE通訊軟體對話紀錄翻拍照片（見臺北地檢署108年度偵字第28682號卷二第285至301頁） ⑤中國信託商業銀行股份有限公司111年3月31日中信銀字第111224839097772號函附之陳重棋帳戶之開戶基本資料、歷史交易明細（見本院109年度訴字第1211號卷二第至81至83頁） ⑥提領紀錄及監視器錄影畫面翻拍照片（見本院109年度訴字第1211號卷二第161至162頁） 陳俊銘犯三人以上共同詐欺取財罪，處有期徒刑壹年貳月。未扣案之犯罪所得新臺幣陸佰元沒收，於全部或一部不能沒收或不宜執行沒收時，追徵其價額。 15 被告陳俊銘  告訴人梁雪莉（起訴書犯罪事實欄ㄧ） 詐欺集團成員於109年3月19日19時50分許，撥打電話予告訴人梁雪莉，佯稱樂天市場工作人員，因作業疏失設定錯誤，請求協助取消設定等語，致其陷於錯誤，於109年3月20日15時56分、16時、16時15分許，依指示匯款共14萬9,779元至右列帳戶。 林芳萱於臺灣銀行開立帳號000000000000號帳戶 被告陳俊銘所得為5,000元 ①證人即告訴人梁雪莉之證述（詳見臺北地檢署108年度偵字第16602號卷第15至21頁） ②提領紀錄（見臺北地檢署108年度偵字第16602號卷第33至36頁） ③監視器畫面翻拍照片（見臺北地檢署109年度偵字第16602號卷第37至43頁） ④歷史交易明細（見臺北地檢署109年度偵字第16602號卷第31頁） 陳俊銘犯三人以上共同詐欺取財罪，處有期徒刑壹年肆月。未扣案之犯罪所得新臺幣伍仟元沒收，於全部或一部不能沒收或不宜執行沒收時，追徵其價額。 16 被告陳俊銘  被害人林宛瑱（起訴書犯罪事實欄ㄧ） 詐欺集團成員於109年3月20日17時許，撥打電話予被害人林宛瑱，佯裝為86小舖人員，請其配合取消網路購物設定等語，致其陷於錯誤，於同日18時26分、34分許，依指示匯款共5萬9,968元至右列帳戶。 蔡友綸於玉山商業銀行開立帳號0000000000000號帳戶 被告陳俊銘所得為6,000元 ①證人即被害人林宛瑱之證述（詳見臺北地檢署109年度偵字第15446號卷第77至81頁） ②提領紀錄（見臺北地檢署109年度偵字第15446號卷第29頁） ③監視器畫面翻拍照片（見臺北地檢署109年度偵字第15446號卷第19至21頁） ④歷史交易明細（見臺北地檢署109年度偵字第15446號卷第145、149頁） ⑤臺灣銀行自動櫃員機交易明細表（見臺北地檢署109年度偵字第15446號卷第85頁） 陳俊銘犯三人以上共同詐欺取財罪，處有期徒刑壹年參月。未扣案之犯罪所得新臺幣陸仟元沒收，於全部或一部不能沒收或不宜執行沒收時，追徵其價額。 17 被告陳俊銘  告訴人郭哲凱（起訴書犯罪事實欄ㄧ） 詐欺集團成員於109年3月20日17時59分許，撥打電話予告訴人郭哲凱，佯裝為愛上新鮮網站之工作人員，要求其配合取消網路設定等語，致其陷於錯誤，於同日19時26分許，依指示匯款2萬2,985元至右列帳戶。 蔡友綸於玉山商業銀行開立帳號0000000000000號帳戶 被告陳俊銘所得為2,300元 ①證人即告訴人郭哲凱之證述（詳見臺北地檢署109年度偵字第15446號卷第41至47頁） ②提領紀錄（見臺北地檢署109年度偵字第15446號卷第29頁） ③監視器畫面翻拍照片（見臺北地檢署109年度偵字第15446號卷第23至25頁） ④歷史交易明細（見臺北地檢署109年度偵字第15446號卷第145、149頁） ⑤中國信託銀行自動櫃員機交易明細表（見臺北地檢署109年度偵字第15446號卷第57頁） 陳俊銘犯三人以上共同詐欺取財罪，處有期徒刑壹年貳月。未扣案之犯罪所得新臺幣貳仟參佰元沒收，於全部或一部不能沒收或不宜執行沒收時，追徵其價額。 

附表三：附表二所示詐欺取財犯行提領款項部分
編號 行為人 被害人及告訴人 詐騙手法、被害人匯（付）款時間、匯款金額（新臺幣） 提領人 提領時間 提領地點（自動櫃員機所屬金融機構） 提領金額（新臺幣） 1 被告陳俊銘  告訴人尹詩惠 上開事實欄一、（二）所載，如附表二編號1所示部分 辜博揚 108年6月17日17時25分許 臺北市○○區○○○路00號捷運中山站3號出口之國泰世華銀行自動櫃員機 1萬2,000元 2 被告陳俊銘  告訴人 羅少廷 上開事實欄一、（二）所載，如附表二編號2所示部分 辜博揚 108年6月17日17時16分至17分許 臺北市○○區○○○路0段00號中國信託銀行南京東路分行內之自動櫃員機 提領2次，共計2萬9,000元 3 被告陳俊銘  告訴人莊佩燕 被害人陳奕翔 上開事實欄一、（二）所載，如附表二編號3、4所示部分 辜博揚 108年6月17日20時44分許 臺北市○○區○○○路0段000○0號聯邦銀行敦化分行內之自動櫃員機 提領2次，共計2萬9,000元     辜博揚 108年6月17日21時36分至38分許 臺北市○○區○○○路0段00號中國信託銀行忠孝分行內之自動櫃員機 提領2次，共計3萬元 4 被告陳俊銘  告訴人陳建佑 上開事實欄一、（二）所載，如附表二編號5所示部分 辜博揚 108年6月17日19時46分至48分許 臺北市○○區○○○路0段0000000號國泰世華銀行敦南分行內之自動櫃員機 提領3次，共計4萬6,000元（起訴書誤載為9萬6,000元，應予更正） 5 被告陳俊銘  被害人黃小鳳 上開事實欄一、（二）所載，如附表二編號6所示部分 辜博揚 108年6月17日19時15分至17分許 臺北市○○區○○○路0段000○0號聯邦銀行敦化分行內之自動櫃員機 提領5次，共計9萬9,000元（起訴書誤載為9萬5,000元，應予更正） 6 被告陳俊銘  告訴人黃琪容 上開事實欄一、（二）所載，如附表二編號7所示部分 辜博揚 108年6月17日20時21分至22分許 臺北市○○區○○○路0段000○0號聯邦銀行敦化分行內之自動櫃員機 提領2次，共計2萬6,000元 7 被告陳俊銘  告訴人許乃方 李佳炫 （匯入周伯謙臺灣銀行帳戶之部分） 上開事實欄一、（二）所載，如附表二編號8、10所示部分 辜博揚 108年6月17日19時14分許 臺北市○○區○○○路0段000○0號聯邦銀行敦化分行內之自動櫃員機 提領2次，共計4萬元 8 被告陳俊銘  告訴人陳思盈 上開事實欄一、（二）所載，如附表二編號9所示部分 辜博揚 108年6月17日18時54分許 臺北市○○區○○○路0段000○0號聯邦銀行敦化分行內之自動櫃員機 2萬元 9 被告陳俊銘  告訴人 李佳炫 （匯入 周伯謙 土地銀行帳戶 之部 分） 林聖傑 上開事實欄一、（二）所載，如附表二編號10、12所示部分 辜博揚 108年6月17日18時24分至26分許 臺北市○○區○○○路0段000○0號聯邦銀行敦化分行內之自動櫃員機 提領4次，共計8萬8,000元 10 被告陳俊銘  告訴人周岑縈 上開事實欄一、（二）所載，如附表三編號11所示部分 辜博揚 108年6月17日20時8分至20時13分許 臺北市○○區○○○路0段000○0號聯邦銀行敦化分行內之自動櫃員機 提領8次，共計15萬元 11 被告陳俊銘 告訴人林芳枝 上開事實欄一、（三）所載，如附表二編號13所示部分 曾民瑋 108年7月15日16時39分許、同年月16日0時24分許 新北市○○區○○路0號青潭郵局、基隆市○○區○○路000號第一銀行基隆分行之自動櫃員機 提領2次，共計26萬元 12 被告陳俊銘  告訴人林縉信 上開事實欄一、（二）所載，如附表二編號14所示部分 辜博揚 108年6月14日13時38分許 新北市○○區○○路000號郵局之自動櫃員機 提領2次，共計3萬元 13 被告陳俊銘 告訴人梁雪莉 上開事實欄一、（二）所載，如附表二編號15所示部分 被告陳俊銘 109年3月20日16時38分至41分許 臺北市○○區○○○路0段00號華南商業銀行新生分行內之自動櫃員機 提領3次，共計5萬元（起訴書誤載為5萬15元，應予更正）  14 被告陳俊銘 被害人林宛瑱 上開事實欄一、（二）所載，如附表二編號16所示部分 被告陳俊銘 109年3月20日18時33分至36分許 臺北市○○區○○路00號新光商業銀行內之自動櫃員機 提領4次，共計6萬元（起訴書誤載為6萬15元，應予更正）  15 被告陳俊銘 告訴人郭哲凱 上開事實欄一、（二）所載，如附表二編號17所示部分 被告陳俊銘 109年3月20日19時38分至39分許 臺北市○○區○○路00號B1新光商業銀行內之自動櫃員機 提領2次，共計2萬3,000元